臺灣高等法院臺中分院刑事判決　　　96年度交上易字第1067號
上　訴　人　臺灣苗栗地方法院檢察署檢察官
被　　　告　乙○○
上列上訴人因過失傷害案件，不服臺灣苗栗地方法院96年度交易
字第17號中華民國96年3月26日第一審判決（起訴案號：臺灣苗
栗地方法院檢察署95年度偵字第4865號），提起上訴，本院判決
如下：
    主  文
原判決撤銷。
乙○○犯過失傷害罪，處拘役捌拾日，減為拘役肆拾日，如易科
罰金，以新台幣壹仟元折算壹日。
    事  實
一、乙○○於民國（下同）95年7月9日凌晨2時30分許，駕駛車
    牌號碼DE－5611號自小客車，沿苗栗縣苗栗市○○路由東往
    西方向行駛，行經苗栗市○○路193號前，理應注意車輛行
    駛時，駕駛人應注意車前狀況，並隨時採取必要之安全措施
    ，而依當時情形，又無不能注意之情事，竟疏於注意，適有
    丙○○於酒後騎乘車牌號碼RK8－763號輕型機車（丙○○涉
    嫌酒醉駕車部分，另經緩起訴處分），沿苗栗縣苗栗市○○
    路由西往東方向行駛，行經該處時為閃避突然出現之野貓而
    連人帶車滑倒，丙○○滑倒後跌坐於兩線車道中間，於未即
    起身之際，為行經該處之乙○○駕車撞擊，致丙○○受有胸
    部鈍傷併雙側氣血胸及多處骨折、右側鎖骨骨折、右側肩胛
    骨骨折、右側肱骨折、骨盆骨折、膀胱破裂等傷害。
二、案經丙○○訴由苗栗縣警察局苗栗分局報告臺灣苗栗地方法
    院檢察署檢察官偵查起訴。
    理  由
一、被告未於本院審理期日到庭，被告於原審固坦承前開時、地
    發生車禍肇事致丙○○受傷之事實，惟否認有指使湯家己向
    到場處理員警謊稱肇事車輛業已逃離現場一事。經查，上開
    犯罪事實，業據證人丙○○、湯家己於警詢及偵查中證述無
    誤，並有道路交通事故調查報告表(一)(二)附現場圖1份、苗栗
    縣警察局95年8月23日苗警鑑字第0950079201號函及所附車
    禍案勘查結果1份、現場照片14張及長庚紀念醫院診斷證明
    書、該院95年11月28日長庚院法字第1013號函各1紙附卷
    可稽。按車輛行駛時，駕駛人應注意車前狀況，隨時採取必
    要之安全措施。道路交通安全規則第94條第3項定有明文。
    被告駕車自應注意上述道路交通安全規定，且當時雖天色昏
    暗，但路況良好、並無障礙物遮擋視線，並無不能注意之情
    形，竟疏未注意車輛前方倒地之人車，以致肇事，致人受傷
    ，被告應有過失。且被告過失駕駛行為，核與被害人丙○○
    之受傷間，具有相當因果關係，是被告過失傷害犯行，堪以
    認定，應依法論科。【按被告以外之人（包括證人、鑑定人
    、告訴人、被害人及共同被告等）於審判外之陳述雖不符刑
    事訴訟法第159條之1至之4等四條之規定，而經當事人於審
    判程序同意作為證據，法院審酌該言詞陳述或書面陳述作成
    時之情況，認為適當者，亦得為證據；當事人、代理人或辯
    護人於法院調查證據時，知有刑事訴訟法第159條第1項不得
    為證據之情形，而未於言詞辯論終結前聲明異議者，視為有
    前項之同意，同法第159條之5定有明文。本件證人丙○○湯
    家己固均曾於警詢及偵查中為陳述，其性質雖屬傳聞證據，
    惟其未再於法院審理中為陳述，且查無符合同法第159條之1
    至之4等前四條之情形，其等所為之上開警詢及偵查筆錄內
    容，業經原審予以提示並告以要旨，且各經檢察官及被告等
    人表示意見。當事人已知上述筆錄乃傳聞證據，且均未於言
    詞辯論終結前對該等筆錄內容異議，依上開規定，是證人等
    於警詢及偵查中之證言已擬制同意其有證據能力，本院審酌
    上開筆錄作成時，無不當取供之情形，認為以之作為本案之
    證據亦屬適當，是證人等於警詢及偵查筆錄之證言具有證據
    能力。】。
二、核被告所為，係犯刑法第284條第1項前段之過失傷害罪。原
    判決認被告罪證明確而予科刑，固非無見，惟查：被告於偵
    查中犯後態度不佳，企圖逃避刑責，嗣又未與被害人和解，
    原判決量處拘役30日，失之過輕而有未合；又中華民國96
    年罪犯減刑條例已於96年7月4日經總統公布，於96年7月16
    日施行，被告犯罪在96年4月24日以前，亦有該條例之適用
    ，依法應予減刑，原判決未及審酌，亦有未當。檢察官指摘
    原判決量刑過輕而提起上訴，為有理由，原判決既有上述可
    議之處，自無可維持，應由本院將原判決撤銷改判。爰審酌
    被告犯罪過失程度、犯罪所生之損害、犯罪後之態度等一切
    情狀，量處如主文第2項之刑罰，依中華民國96年罪犯減刑
    條例第2條第1項第3款，減其刑期2分之1，並諭知易科罰金
    之折算標準。
三、被告經合法傳喚，無正當理由不到庭，爰不待其陳述逕行判
    決。
據上論斷，應依刑事訴訟法第371條、第369條第1項前段、第364
條、第299條第1項前段，刑法第284條第1項前段、41條第1項前
段，中華民國96年罪犯減刑條例第2條第1項第3款、第9條，判決
如主文。
本案經檢察官甲○○到庭執行職務。
中　　華　　民　　國　　96　　年　　7 　　月　　25　　日
            刑事第七庭    審判長法　官  林  榮  龍
                                法　官  鄭  永  玉
                                法　官  江  錫  麟
上列正本證明與原本無異。
不得上訴。
                                書記官  劉  建  智
中　　華　　民　　國　　96　　年　　7 　　月　　25　　日
附錄本案論罪科刑法條：
刑法第284條：
  因過失傷害人者，處6月以下有期徒刑、拘役或5百元以下罰金
  ，致重傷者，處1年以下有期徒刑、拘役或5百元以下罰金。
  從事業務之人，因業務上之過失傷害人者，處1年以下有期徒
  刑、拘役或1千元以下罰金，致重傷者，處3年以下有期徒刑、
  拘役或2千元以下罰金。
